最高法院刑事判決　　　　　　　九十四年度台非字第二五０號
　　上　訴　人　最高法院檢察署檢察總長
　　被　　　告　甲○○
上列上訴人因被告違反家庭暴力防治法案件，對於台灣台中地方
法院中華民國九十四年七月二十六日第一審確定簡易判決（九十
四年度沙簡字第四二八號；聲請簡易判決處刑案號：台灣台中地
方法院檢察署九十四年度速偵字第二四七八號），認為違法，提
起非常上訴，本院判決如下：
    主  文
原判決關於違背法令部分撤銷。
    理  由
非常上訴理由稱：「按判決不適用法則或適用不當者，為違背法
令，又犯家庭暴力罪或違反保護令罪而受緩刑之宣告者，在緩刑
期內應付保護管束，刑事訴訟法第三百七十八條及家庭暴力防治
法第三十條第一項分別定有明文。查本件原判決既認被告甲○○
於民國九十四年六月二十二日十六時三十分許，在台中縣后里鄉
○○路一之五號住處神明廳前，因與其父田柯富選發生口角，假
借酒意摔擊電話，並出口以『要鬧大家來鬧，我要放火燒房子』
等語，對田柯富選實施精神上不法侵害及騷擾行為，違反台灣台
中地方法院於九十四年六月二日核發之九十四年度家護字第三八
五號民事通常保護令裁定，係犯家庭暴力防治法第五十條第一款
、第二款之違反保護令罪，判處被告有期徒刑三月，如易科罰金
以三百元（銀元）折算一日，並以所宣告之刑暫不執行為適當，
併予宣告緩刑三年，則依家庭暴力防治法第三十條第一項之規定
，即應同時諭知緩刑期內應付保護管束，乃原判決竟漏未適用該
條項規定，同時宣告緩刑期內應付保護管束，自有判決不適用法
則之違背法令。案經確定，爰依刑事訴訟法第四百四十一條、第
四百四十三條提起非常上訴，以資糾正。」等語。
本院按判決不適用法則或適用不當者，為違背法令；又犯家庭暴
力罪或違反保護令罪而受緩刑之宣告者，在緩刑期內應付保護管
束，刑事訴訟法第三百七十八條及家庭暴力防治法第三十條第一
項分別定有明文。本件原判決認定被告為田柯富選之子，二人間
有家庭暴力防治法第三條第三款所定之家庭成員關係，被告於九
十四年六月二日經台灣台中地方法院以九十四年度家護字第三八
五號民事通常保護令裁定，令被告不得對田柯富選實施身體或精
神上不法侵害之行為，且不得直接或間接對於田柯富選為騷擾行
為，被告並於同年月十日收受該保護令。詎被告竟於同年月二十
二日十六時三十分許，在台中縣后里鄉○○路一之五號住處神明
廳前，與田柯富選發生口角，假借酒意摔擊電話後，出口以「要
鬧大家來鬧，我要放火燒房子」等語，對田柯富選實施精神上不
法侵害及騷擾行為，違反上開民事通常保護令裁定，係犯家庭暴
力防治法第五十條第一款、第二款之違反保護令罪，判處被告有
期徒刑三月，如易科罰金以三百元（銀元）折算一日，緩刑三年
。查原判決論處被告違反保護令罪刑並諭知緩刑，竟漏未依家庭
暴力防治法第三十條第一項規定，諭知被告在緩刑期內應付保護
管束，其判決顯有不適用法則之違法。案經確定，非常上訴意旨
執以指摘，為有理由，因原判決尚非不利於被告，應由本院將原
判決關於違背法令部分撤銷，以資糾正。
據上論結，應依刑事訴訟法第四百四十七條第一項第一款前段，
判決如主文。
中　　華　　民　　國　九十四　年　 十一　 月 　十七 　日
                      最高法院刑事第十庭
                          審判長法官  陳　正　庸
                                法官  賴　忠　星
                                法官  王　居　財
                                法官  林　開　任
                                法官  林　立　華
      本件正本證明與原本無異
                                      書  記  官
中　　華　　民　　國　九十四　年　 十一 　月　二十一　日
                                                      Ｑ
